【裁判字號】    92,訴,25
【裁判日期】    920227
【裁判案由】    毒品危害防制條例
【裁判全文】
臺灣苗栗地方法院刑事判決                            九十二年度訴字第二五號
    公  訴  人  臺灣苗栗地方法院檢察署檢察官
    被      告  甲○○
右列被告因毒品危害防制條例案件，經檢察官提起公訴（九十一年度毒偵字第七三九
號、九十一年度毒偵字第七五一號），本院判決如左：
    主  文
甲○○連續施用第一級毒品，累犯，處有期徒刑拾月；第一次扣案之海洛因壹小包淨
重零點貳參公克（包裝重零點貳伍公克）、第二次扣案之海洛因貳小包合計淨重零點
貳陸公克（包裝重零點肆貳公克），均沒收銷燬之。又連續施用第二級毒品，累犯，
處有期徒刑柒月。應執行有期徒刑壹年肆月；第一次扣案之海洛因壹小包淨重零點貳
參公克（包裝重零點貳伍公克）、第二次扣案之海洛因貳小包合計淨重零點貳陸公克
（包裝重零點肆貳公克），均沒收銷燬之。
    事  實
一、甲○○曾於民國（下同）八十六年十一月二十日，因違反麻醉藥品管理條例案件
    ，經本院判處有期徒刑六月，於八十六年十二月十七日判決確定，並於八十七年
    九月二十六日縮刑期滿執行完畢。
二、甲○○又曾於八十八年間，因一犯施用毒品案件，經本院裁定送觀察、勒戒後，
    認無繼續施用毒品傾向，由台灣苗栗地方法院檢察署檢察官於八十八年十一月十
    七日以八十八年度毒偵字第二四二號、第五四五號不起訴處分確定。猶不知悔改
    ，復分別基於施用第一級毒品海洛因、第二級毒品安非他命之概括犯意，自九十
    一年初某日起，至九十一年十月二十八日中午十二時許止，連續在其苗栗縣頭份
    鎮○○里○○鄰○○路一０七巷十一號住處，以將海洛因摻入香煙內吸食之方式
    ，非法施用第一級毒品海洛因多次，平均每星期施用一次。另自九十一年初某日
    起，至九十一年十月二十八日上午七、八時許止，連續在其苗栗縣頭份鎮○○里
    ○○鄰○○路一０七巷十一號住處，以將安非他命置於玻璃管內，下以火燒烤吸
    取其產生煙霧之方式，非法施用第二級毒品安非他命多次，平均每天施用一、二
    次。
三、嗣被告甲○○分別於左列時、地，為警查獲：
（一）苗栗縣警察局頭份分局尖山派出所員警，於九十一年九月七日下午四時十分許
      ，在苗栗縣造橋鄉○○村○○路三十七之二十七號前，將騎乘機車未戴安全帽
      之甲○○攔下盤查，並當場扣得甲○○甫丟在地上之海洛因一小包淨重０˙二
      三公克（包裝重０˙二五公克），警方並將甲○○帶回派出所採尿送驗，結果
      發現其尿液同時呈有甲基安非他命及嗎啡陽性反應。
（二）苗栗縣警察局頭份分局頭份派出所員警，於九十一年九月十二日上午十時三十
      分許，在苗栗縣頭份鎮○○路與中央路口，將騎乘機車未戴安全帽正等待紅綠
      燈之甲○○攔下盤查，甲○○因未帶任何證件，神色緊張，主動將海洛因二小
      包合計淨重０˙二六公克（包裝重０˙四二公克）交給警方，警方並將甲○○
      帶回派出所採尿送驗，結果發現其尿液仍同時呈有甲基安非他命及嗎啡陽性反
      應。
四、台灣苗栗地方法院檢察署檢察官向本院聲請對甲○○送觀察、勒戒，經本院於九
    十一年十月九日以九十一年度毒聲字第八二四號裁定，將甲○○送台灣苗栗看守
    所附設勒戒處所觀察、勒戒後，認為其仍有繼續施用毒品之傾向。
五、案經苗栗縣警察局頭份分局報請台灣苗栗地方法院檢察署檢察官偵查起訴。
    理  由
一、右揭事實，業據被告甲○○於本院審理時供承不諱，而被告甲○○於九十一年九
    月七日下午四時十分許，第一次被警查獲時所採尿液，經警送請檢驗結果，確同
    時呈有甲基安非他命及嗎啡陽性反應，有苗栗縣警察局頭份分局偵辦違反毒品危
    害防制條例案件嫌疑人尿液檢體編號登記簿對照表、苗栗縣衛生局九十一年九月
    十九日九十一年衛檢字第九一一六五八六號煙毒尿液檢驗成績書影本各乙紙在卷
    足憑；另第一次被警扣得之白色粉末一小包，經送法務部調查局依化學呈色法、
    氣相層析質譜儀分析法鑑定結果，確含有毒品海洛因成分，淨重０˙二三公克（
    包裝重０˙二五公克），有該局九十二年一月二日調科壹字第九九００００五七
    六號鑑定通知書乙紙在卷足憑。又被告甲○○於九十一年九月十二日上午十時三
    十分許，第二次被警查獲時所採尿液，經檢察官改送法務部調查局依螢光偏極免
    疫分析法篩驗，再經氣相層析質譜儀分析法確認結果，仍同時呈有甲基安非他命
    及嗎啡陽性反應，有該局九十一年十一月七日調科壹字第０九一二三０六一０五
    ０號鑑定通知書乙紙在卷足憑；另第二次被警扣得之白色粉末二小包，經送法務
    部調查局依化學呈色法、氣相層析質譜儀分析法鑑定結果，確含有毒品海洛因成
    分，合計淨重０˙二六公克（包裝重０˙四二公克），有該局九十一年十一月四
    日調科壹字第九九００００五五八號鑑定通知書乙紙在卷足憑。是被告甲○○自
    白其有施用毒品之犯行，應堪信為真實。
二、被告甲○○又曾於八十八年間，因一犯施用毒品案件，經本院裁定送觀察、勒戒
    後，認無繼續施用毒品傾向，由台灣苗栗地方法院檢察署檢察官於八十八年十一
    月十七日以八十八年度毒偵字第二四二號、第五四五號不起訴處分確定。五年內
    因二犯本件之施用毒品案件，由台灣苗栗地方法院檢察署檢察官向本院聲請觀察
    、勒戒，經本院於九十一年十月九日以九十一年度毒聲字第八二四號裁定，將被
    告甲○○送台灣苗栗看守所附設勒戒處所觀察、勒戒後，因認其有繼續施用毒品
    之傾向，檢察官除改向本院聲請送強制戒治，經本院於九十一年十二月二十四日
    以九十一年度毒聲字第一０一五號裁定被告甲○○令入戒治處所，施以強制戒治
    外，另向本院提起本件公訴，此分別有本院九十一年度毒聲字第八二四號刑事裁
    定正本乙件、本院九十一年度毒聲字第一０一五號刑事裁定正本乙件、刑案資料
    查註紀錄表、台灣高等法院被告全國前案紀錄表、台灣高等法院檢察署刑案紀錄
    簡覆表、台灣苗栗看守所附設觀察勒戒處所出具之有無繼續施用毒品傾向評估標
    準紀錄表、有無繼續施用毒品傾向證明書等在卷足憑。事證明確，被告甲○○符
    合五年內二犯施用毒品，經送觀察、勒戒後認有繼續施用毒品傾向之犯行，洵堪
    認定。
三、核被告甲○○所為，係犯毒品危害防制條例第十條第一項施用第一級毒品罪、同
    條第二項施用第二級毒品罪。其非法持有海洛因、安非他命之低度行為，應分別
    為施用之高度行為所吸收，均不另論罪。被告甲○○先後多次施用第一級毒品海
    洛因、第二級毒品安非他命之行為，均時間緊接，所犯罪名之構成要件相同，顯
    係分別基於概括之犯意而為，應依連續犯之規定各論以一罪，並均依法加重其刑
    。次查，被告甲○○曾於八十六年十一月二十日，因違反麻醉藥品管理條例案件
    ，經本院判處有期徒刑六月，於八十六年十二月十七日判決確定，並於八十七年
    九月二十六日縮刑期滿執行完畢，有上開前科表在卷足憑，五年內再犯本件有期
    徒刑以上刑之罪，為累犯，應依刑法第四十七條之規定，遞加重其刑。被告甲○
    ○所犯上開二罪，犯意各別，行為互殊，應分論併罰。爰審酌被告甲○○一再非
    法施用毒品，理應重罰，惟因其所犯僅戕害個人身心健康，及犯後能坦白承認等
    一切情狀，本院並參酌檢察官之具體求刑，分別量處被告甲○○如主文所示之刑
    ，並定其應執行之刑，以資懲儆。
四、至第一次扣案之海洛因一小包淨重０˙二三公克（包裝重０˙二五公克），第二
    次扣案之海洛因二小包合計淨重０˙二六公克（包裝重０˙四二公克），均係毒
    品，應依毒品危害防制條例第十八條第一項前段之規定，沒收銷燬之。
據上論斷，應依刑事訴訟法第二百九十九條第一項前段，毒品危害防制條例第十條第
一項、第二項、第十八條第一項前段，刑法第十一條、第五十六條、第四十七條、第
五十一條第五款，判決如主文。
本案經檢察官洪清秀到庭執行職務。
中      華      民      國      九十二      年    二    月    二十七    日
                                      臺灣苗栗地方法院刑事第一庭
                                              法  官  柳  章  峰
右正本證明與原本無異。
如不服本判決，應於判決送達後十日內向本院提出上訴狀( 應附繕本 )。
                                              書記官  歐  明  秀
中      華      民      國      九十二      年    二    月    二十七    日
毒品危害防制條例第十條
施用第一級毒品者，處六月以上五年以下有期徒刑。
施用第二級毒品者，處三年以下有期徒刑。


司法院資訊處製作；財團法人民間司法改革基金會備份。
